臺灣高雄地方法院刑事判決
111年度審金訴字第349號
公  訴  人  臺灣高雄地方檢察署檢察官
被      告  蔡承展



            吳嘉宏



            黃伯尉



上列被告因詐欺等案件，經檢察官提起公訴（109年度偵字第232
46號），因被告於準備程序進行中就被訴事實為有罪之陳述，經
本院裁定改依簡式審判程序審理，判決如下：
    主  文
蔡承展犯如附表一至三「主文欄」所示之罪，各處如附表一至三
「主文欄」所示之刑。應執行有期徒刑貳年伍月。未扣案之犯罪
所得新臺幣捌仟陸佰玖拾元沒收，於全部或一部不能沒收或不宜
執行沒收時，追徵其價額。
吳嘉宏犯三人以上共同詐欺取財罪，處有期徒刑壹年參月。
黃伯尉犯如附表二「主文欄」所示之罪，各處如附表二「主文欄
」所示之刑。應執行有期徒刑貳年。未扣案之犯罪所得新臺幣參
仟元沒收，於全部或一部不能沒收或不宜執行沒收時，追徵其價
額。扣案如附表四編號7所示之手機壹支沒收。
    事  實
一、蔡承展、吳嘉宏與謝明峻（謝明峻所涉此部分犯行，非本案
    起訴範圍）、陳品瑑（由檢察官另案偵辦中）、真實姓名年
    籍不詳綽號「順心」之成年人及其等所屬詐欺集團成年成員
    ，共同意圖為自己不法所有，基於三人以上共同詐欺取財、
    洗錢以掩飾及隱匿詐欺所得去向與所在之犯意聯絡，推由集
    團內不詳成員於附表一所示時間，以附表一所示方式，向洪
    建福施用詐術，致其陷於錯誤，於附表一所示時間匯款至附
    表一所示帳戶內，並由謝明峻將附表一所示帳戶之提款卡交
    予吳嘉宏，由吳嘉宏於附表一所示時間、地點將款項提出，
    再以附表一所示方式層層轉交款項予上手，以此方式製造金
    流斷點，掩飾、隱匿詐欺犯罪所得之去向及所在，蔡承展因
    此獲得以所經手金額1%計算之報酬。
二、蔡承展、黃伯尉與陳品瑑（由檢察官另案偵辦中）、綽號「
    順心」之成年人及其等所屬詐欺集團成年成員，共同意圖為
    自己不法所有，基於三人以上共同詐欺取財、洗錢以掩飾及
    隱匿詐欺所得去向與所在之犯意聯絡，推由集團內不詳成員
    於附表二編號1至9所示時間，以附表二各該編號所示方式，
    向附表二各該編號所示之人施用詐術，致其等陷於錯誤，分
    別於附表二各該編號所示時間匯款至附表二各該編號所示帳
    戶內，並由蔡承展指示集團內某不詳成年女子將附表二各該
    編號所示帳戶之提款卡交予黃伯尉，由黃伯尉於附表二各該
    編號所示時間、地點將款項提出，再以附表二各該編號所示
    方式層層轉交款項予上手，以此方式製造金流斷點，掩飾、
    隱匿詐欺犯罪所得之去向及所在，蔡承展因此獲得以所經手
    金額1%計算之報酬，黃伯尉則獲得共計新臺幣（下同）3,00
    0元之報酬。　　
三、蔡承展與黃伯尉（所涉此部分犯行，前經臺灣橋頭地方法院
    110年度審訴字第210號、第259號判決確定，非本案起訴範
    圍）、陳品瑑（由檢察官另案偵辦中）、綽號「順心」之成
    年人及其等所屬詐欺集團成年成員，共同意圖為自己不法所
    有，基於三人以上共同詐欺取財、洗錢以掩飾及隱匿詐欺所
    得去向與所在之犯意聯絡，推由集團內不詳成員於附表三所
    示時間，以附表三所示方式，向李素杏施用詐術，致其陷於
    錯誤，於附表三所示時間匯款至附表三所示帳戶內，並由蔡
    承展指示集團內某不詳成年女子將附表三所示帳戶之提款卡
    交予黃伯尉，由黃伯尉於附表三所示時間、地點將款項提出
    ，再以附表三所示方式層層轉交款項予上手，以此方式製造
    金流斷點，掩飾、隱匿詐欺犯罪所得之去向及所在，蔡承展
    因此獲得以所經手金額1%計算之報酬。　　
四、嗣因附表一至三所示之人察覺受騙後報警處理，經警方循線
    追查，發現蔡承展、吳嘉宏、黃伯尉涉有重嫌，並於民國10
    9年7月15日持臺灣高雄地方檢察署檢察官核發之拘票拘提其
    等到案，並扣得蔡承展、黃伯尉所有供其等與上開集團成員
    聯繫上開犯行所用如附表四編號2、7所示之手機各1支，始
    查悉上情。　
    理  由
一、本件被告蔡承展、吳嘉宏、黃伯尉（下合稱被告3人）所犯
    非死刑、無期徒刑、最輕本刑為3年以上有期徒刑之罪或高
    等法院管轄第一審案件，其等於準備程序進行中，就被訴事
    實為有罪之陳述，經告知簡式審判程序之旨，並聽取當事人
    之意見後，本院認宜進行簡式審判程序，爰依刑事訴訟法第
    273條之1第1項規定，裁定進行簡式審判程序。又因改行簡
    式審判程序之故，依刑事訴訟法第159條第2項之規定，本件
    不受同法第159條第1項傳聞法則之限制，合先敘明。
二、上開事實，業據被告3人於警詢、偵訊及本院審理中均坦承
    不諱（見警一卷第13至19頁，警二卷第103至122頁，警三卷
    第31至44頁，偵卷第29至31、63至65、91至93、159至161、
    181至183、189至191、253至256、321至328頁，本院卷第14
    1至143、169頁），並有如附表一至三「證據欄」所示證據
    為憑，且有高雄市政府警察局前鎮分局搜索扣押筆錄及扣押
    物品目錄表（見警一卷第43至47頁，警二卷第123至127、13
    1至139頁，警三卷第45至49頁）、附表一及二所示帳戶提領
    熱點資料（見警二卷第101頁，警三卷第29頁）、合作金庫
    商業銀行新明分行110年5月17日函所附帳號0000000000000
    號帳戶之開戶基本資料及交易明細（見警四卷第8至10頁）
    、兆豐國際商業銀行股份有限公司110年4月28日函所附帳號
    00000000000號帳戶之開戶基本資料及交易明細（見警四卷
    第41至43頁）、彰化商業銀行帳號00000000000000號帳戶之
    交易明細（見警四卷第58頁）、彰化商業銀行股份有限公司
    110年5月17日函所附帳號00000000000000號帳戶之開戶基本
    資料及交易明細（見警四卷第108至110頁背面）、台新國際
    商業銀行110年4月28日函所附帳號00000000000000號帳戶之
    開戶基本資料及交易明細（見警四卷第141至142頁背面）等
    件在卷可參，足認被告3人之任意性自白與事實相符，堪採
    為本案認定事實之依據。從而，本案事證明確，被告3人上
    開犯行均堪認定，應依法論科。
三、論罪科刑：　　
  ㈠核被告蔡承展就事實欄一（附表一）、事實欄二（附表二編
    號1至9）、事實欄三（附表三）所為，均係犯刑法第339條
    之4第1項第2款之三人以上共同詐欺取財罪、洗錢防制法第1
    4條第1項之一般洗錢罪。核被告吳嘉宏就事實欄一（附表一
    ）所為，係犯刑法第339條之4第1項第2款之三人以上共同詐
    欺取財罪、洗錢防制法第14條第1項之一般洗錢罪。核被告
    黃伯尉就事實欄二（附表二編號1至9）所為，均係犯刑法第
    339條之4第1項第2款之三人以上共同詐欺取財罪、洗錢防制
    法第14條第1項之一般洗錢罪。
  ㈡被告蔡承展、吳嘉宏與事實欄一所示詐欺集團成員間，就事
    實欄一所示犯行；被告蔡承展、黃伯尉與事實欄二所示詐欺
    集團成員間，就事實欄二所示犯行；被告蔡承展與事實欄三
    所示詐欺集團成員間，就事實欄三所示犯行，分別有犯意聯
    絡及行為分擔，應各論以共同正犯。
  ㈢被告蔡承展、黃伯尉所屬詐欺集團成員對附表二編號6所示被
    害人施晴施以詐術，使其陷於錯誤而多次匯款至該編號所示
    帳戶內，以及被告黃伯尉多次領取如附表二編號1、3至6、8
    至9所示各該被害人所匯款項，乃各基於取得同一被害人所
    交付被騙款項之單一目的，在密切接近之時間、地點所為，
    分別侵害同一法益，所為各該行為之獨立性極為薄弱，依一
    般社會健全觀念難以強行分開，是在刑法評價上應各視為數
    個舉動之接續實行，合為包括之一行為予以評價較為合理，
    各應認係接續犯之實質一罪。
  ㈣被告蔡承展就事實欄一（附表一）、事實欄二（附表二編號1
    至9）、事實欄三（附表三）所為；被告吳嘉宏就事實欄一
    （附表一）所為；被告黃伯尉就事實欄二（附表二編號1至9
    ）所為，均係以一行為同時犯上開三人以上共同詐欺取財罪
    及一般洗錢罪，俱為想像競合犯，各從一重論以三人以上共
    同詐欺取財罪。被告蔡承展本案所犯三人以上共同詐欺取財
    罪共11罪間，以及被告黃伯尉本案所犯三人以上共同詐欺取
    財罪共9罪間，乃犯意各別，行為互殊，均應予分論併罰。
    　
  ㈤按洗錢防制法第16條第2項規定：犯前二條之罪，在偵查或審
    判中自白者，減輕其刑。查被告3人就其本案所為洗錢犯行
    於偵查及本院審理時均坦承不諱，是其等就所犯前開一般洗
    錢罪部分，有上開減輕其刑規定之適用。又被告3人前述犯
    行雖從一重之三人以上共同詐欺取財罪處斷，然就其等所犯
    一般洗錢罪此想像競合輕罪得減刑部分，本院於量刑時仍將
    併予審酌（最高法院108年度台上字第4405、4408號判決意
    旨參照）。
　㈥就被告蔡承展是否構成累犯一事，檢察官並未為主張，遑論
    具體指出證明方法，依最高法院刑事大法庭110年度台上大
    字第5660號裁定意旨，本院自無庸就此部分依職權調查並為
    相關之認定，且被告蔡承展此部分前科素行僅須依刑法第57
    條第5款規定於量刑時予以審酌即可，附此敘明。
  ㈦爰以行為人之責任為基礎，審酌被告3人不思以正當途徑獲取
    財物，反參與詐欺集團行騙，使詐欺集團成員得以順利獲得
    贓款，共同侵害他人財產法益，法紀觀念偏差，助長詐欺犯
    罪歪風，犯後亦未能填補各該被害人之損害，所為實屬不該
    ；惟念其等犯後均坦承犯行，態度尚可，並均自白洗錢犯行
    ，且所參與者係依指示收取詐騙所得之次要角色，其介入程
    度及犯罪情節，相較於主要之籌劃者、主事者，顯然輕重有
    別；兼衡被告3人於本院審理時自陳之教育程度及生活經濟
    狀況（詳見本院卷第191頁）、素行（詳見卷附臺灣高等法
    院被告3人前案紀錄表）、犯罪動機、手段、對於法益所生
    危害，以及本案被告蔡承展為較上游之車手，其犯罪地位較
    被告吳嘉宏、黃伯尉為高等一切情狀，就其等所犯各罪，分
    別量處如主文所示之刑。復依罪責相當及特別預防之刑罰目
    的，具體審酌被告蔡承展、黃伯尉本案整體犯罪過程之各罪
    關係（數罪間時間、空間、法益之異同性、所侵害法益之專
    屬性或同一性、數罪對法益侵害之加重效應等），暨多數犯
    罪責任遞減原則等情狀綜合判斷，就被告蔡承展、黃伯尉本
    案所犯各罪，分別定其應執行刑如主文第一、三項所示。
四、沒收部分：　
  ㈠查被告蔡承展為本案犯行可獲得以所經手款項總金額1%計算
    之金錢作為報酬，被告黃伯尉為本案犯行則可獲得共計3,00
    0元之報酬，而被告吳嘉宏為本案犯行未領得任何報酬等節
    ，業經被告3人於本院審理時供陳明確（見本院卷第143頁）
    ，則在卷內無事證證明被告蔡承展、黃伯尉除其等自承之上
    開所得外尚有獲得其他報酬，以及被告吳嘉宏為本案犯行有
    獲得任何報酬之情形下，依罪疑有利被告原則，應認被告吳
    嘉宏本案無犯罪所得，而被告蔡承展為本案犯行之報酬共計
    8,690元（計算式：869,000【即附表一至三所提領現金總額
    】×1%＝8,690），被告黃伯尉為本案犯行則獲得3,000元之報
    酬，上開被告蔡承展、黃伯尉之犯罪所得未扣案亦未實際合
    法發還予各該被害人，自均應依刑法第38條之1第1項前段、
    第3項規定，分別於被告蔡承展、黃伯尉之罪刑項下宣告沒
    收，並於全部或一部不能沒收或不宜執行沒收時，追徵其價
    額。
  ㈡另扣案如附表四編號2所示之手機1支，固為被告蔡承展所有
    供其犯本案犯行所用之物，此經其於本院審理時供述明確（
    見本院卷第143頁），惟此手機業經另案宣告沒收在案，有
    本院110年度金訴字第159號判決書（偵卷第335至347頁）在
    卷可按，故不予重複宣告沒收。又扣案如附表四編號7所示
    之手機1支，為被告黃伯尉所有供其犯本案犯行所用之物一
    節，業經其於本院審理時供述明確（見本院卷第145頁），
    爰依刑法第38條第2項前段規定，於被告黃伯尉所犯罪刑項
    下宣告沒收。至其餘扣案物，依卷內事證均難認與本案犯行
    有何關聯性，爰均不予宣告沒收。
  ㈢洗錢防制法第18條第1項前段固規定：「犯第14條之罪，其所
    移轉、變更、掩飾、隱匿、收受、取得、持有、使用之財物
    或財產上利益，沒收之」，但條文並無「不問屬於犯罪行為
    人與否」之要件（絕對義務沒收），當以屬於（按指實際管
    領）犯罪行為人者為限，始應（相對義務）沒收。查卷內無
    其他證據足以證明被告蔡承展、吳嘉宏就附表一被害人受騙
    款項部分，被告蔡承展、黃伯尉就附表二被害人受騙款項部
    分，被告蔡承展就附表三被害人受騙款項部分，有何最終管
    領、處分之權限，則揆諸上開說明，前開各該被害人受騙款
    項部分，無從依上開規定於本案宣告沒收。　　
五、不另為無罪諭知部分：
  ㈠公訴意旨另以：被告蔡承展、吳嘉宏與事實欄一所示詐欺集
    團成員，共同於附表一所示時間，以附表一所示方式詐欺證
    人洪建福後，證人洪建福尚於109年7月3日13時19分許匯款5
    萬元至附表一所示帳戶內，且被告蔡承展、吳嘉宏與上開詐
    欺集團成員就此部分犯行有犯意聯絡及行為分擔，應共同負
    責，因認被告蔡承展、吳嘉宏此部分亦涉犯刑法第339條之4
    第1項第2款之加重詐欺取財罪、洗錢防制法第14條第1項之
    洗錢罪嫌等語。
　㈡惟查，卷內無證據可證明被告蔡承展、吳嘉宏於109年7月2日
    為附表一所示犯行後，尚提領或經手證人洪建福於109年7月
    3日13時19分許匯至附表一所示帳戶內之款項，而依現今詐
    欺集團內部分工之精密，並互為一定防範，藉以遮斷金流而
    避免遭檢警機關追緝，且被告蔡承展、吳嘉宏亦非集團內上
    層策畫犯罪者等情綜合判斷，被告蔡承展、吳嘉宏是否知悉
    或可預見證人洪建福尚因受騙而於109年7月3日13時19分許
    匯款5萬元，已有疑問，遑論就此部分犯行與集團內其他施
    行詐術之成員有犯意聯絡及行為分擔。依罪疑有利被告原則
    ，自不得逕認被告蔡承展、吳嘉宏就此部分亦應與上開詐欺
    集團其他成員同負刑法第339條之4第1項第2款之加重詐欺取
    財罪、洗錢防制法第14條第1項之洗錢罪等罪責。此部分原
    應為無罪之諭知，然此部分倘成立犯罪則與上開論罪科刑部
    分（即附表一部分）有接續犯之實質上一罪或想像競合犯之
    裁判上一罪關係，爰就此部分不另為無罪之諭知。
據上論斷，應依刑事訴訟法第273 條之1 第1 項、第299 條第1
項前段，判決如主文。
本案經檢察官丁亦慧提起公訴，檢察官范文欽到庭執行職務。
中　　華　　民　　國　　111 　年　　8 　　月　　31　　日
                  刑事第五庭    法  官  林明慧
以上正本證明與原本無異。
如不服本判決應於收受送達後20日內向本院提出上訴書狀，並應
敘述具體理由；如未敘述上訴理由者，應於上訴期間屆滿後20日
內向本院補提理由書（均須按他造當事人之人數附繕本）「切勿
逕送上級法院」。　
中　　華　　民　　國　　111 　年　　8 　　月　　31　　日
                                書記官  鄭永媚
附錄本案論罪科刑法條： 
中華民國刑法第339條之4
犯第339 條詐欺罪而有下列情形之一者，處1 年以上7 年以下有
期徒刑，得併科1 百萬元以下罰金：
一、冒用政府機關或公務員名義犯之。
二、三人以上共同犯之。
三、以廣播電視、電子通訊、網際網路或其他媒體等傳播工具，
    對公眾散布而犯之。
前項之未遂犯罰之。
洗錢防制法第14條第1項
有第2 條各款所列洗錢行為者，處7 年以下有期徒刑，併科新臺
幣5 百萬元以下罰金。
附表一：（金額單位：新臺幣/元）
被害人 詐騙時間、方式（民國） 匯款時間、金額及匯入帳戶  提款時間、地點、金額    轉交過程     證據     主文 洪建福（未提告） 於109年7月2日10時許，佯裝為友人致電洪建福，並佯稱欲借款周轉云云，致洪建福陷於錯誤，於右列時間，匯款右列金額至右列帳戶。 於109年7月2日12時17分許，匯款15萬元，至陳政宏申設之台新商業銀行帳號00000000000000號帳戶  於109年7月2日14時20分許，在高雄市○鎮區○○街000號全家超商，提領15萬元 吳嘉宏於109年7月2日將所提領之15萬元交予謝明峻，謝明峻再轉交予蔡承展，蔡承展再轉交予詐欺集團上游成員 ①被害人洪建福於警詢之指訴（見警二卷第199至201頁） ②109年7月2日14時20分許之全家超商高雄瑞和店路口監視器擷取畫面4張（見警二卷第173至174頁） ③臺灣銀行匯款申請書回條聯2份、明正鐵工廠有限公司之存摺封面及內頁影本各1份（見警二卷第205至207頁） ④另案被告謝明峻於警詢及偵訊之證詞（見警二卷第41至52頁，偵卷第258頁） 蔡承展犯三人以上共同詐欺取財罪，處有期徒刑壹年肆月。  
附表二：（金額單位：新臺幣/元）
編號 被害人/告訴人 詐騙時間、方式（民國） 匯款時間、金額及匯入帳戶  提款時間、地點、金額     轉交過程      證據     主文 1 蔡瑋容（提起告訴） 於109年7月6日18時36分許，佯裝為小三美日工作人員致電蔡瑋容，佯稱：因工作人員疏失，要多扣10筆交易，要協助取消錯誤設定云云，致蔡瑋容陷於錯誤，於右列時間，匯款右列金額至右列帳戶。       於109年7月6日21時1分許，匯款10萬1元（扣除手續費後入帳9萬9,987元），至林昭懿申設之合作金庫商業銀行帳號0000000000000號帳戶    於109年7月6日21時14分許、同日時15分許、同日時16分許、同日時17分許，在高雄市○鎮區○○路000號合作金庫商業銀行憲德分行，以ATM提領方式，提領3萬元、3萬元、3萬元、9,000元。（共計提領9萬9,000元） 黃伯尉提領左列金額後，將款項交予蔡承展指定之不詳成年女子，該女子再轉交予蔡承展，蔡承展再轉交予詐欺集團上游成員 ①告訴人蔡瑋容於警詢之指訴（見警三卷第93至95頁） ②合作金庫憲德分行監視器擷取畫面（見警三卷第67至68頁） ③告訴人蔡瑋容之華南銀行帳戶存摺封面及內頁影本（見警三卷第99至100頁） 蔡承展犯三人以上共同詐欺取財罪，處有期徒刑壹年參月。 黃伯尉犯三人以上共同詐欺取財罪，處有期徒刑壹年貳月。  2 黃新穎（提起告訴） 於109年7月6日21時24分許，佯裝為小三美日工作人員致電黃新穎，佯稱：因工作人員疏失，有帳款未付云云，致黃新穎陷於錯誤，於右列時間，匯款右列金額至右列帳戶。 於109年7月6日22時17分許，匯款1萬5,008元，至林昭懿申設之合作金庫商業銀行帳號0000000000000號帳戶  於109年7月6日22時17分許，在高雄市○鎮區○○街000號全家超商高雄瑞和店，以ATM提領方式，提領1萬5,000元。（另有5元手續費） 黃伯尉提領左列金額後，將款項交予蔡承展指定之不詳成年女子，該女子再轉交予蔡承展，蔡承展再轉交予詐欺集團上游成員 ①告訴人黃新穎於警詢之指訴（見警三卷第105至106頁） ②全家超商高雄瑞和店監視器擷取畫面（見警三卷第69至70頁） ③網路轉帳照片2張（見警三卷第104頁） 蔡承展犯三人以上共同詐欺取財罪，處有期徒刑壹年貳月。 黃伯尉犯三人以上共同詐欺取財罪，處有期徒刑壹年壹月。   3 粘思綺（提起告訴） 於109年7月6日20時5分許，佯裝為小三美日工作人員致電粘思綺，佯稱：因工作人員疏失，多請一筆款項誤植至其帳戶云云，致粘思綺陷於錯誤，於右列時間，匯款右列金額至右列帳戶。 於109年7月6日22時36分許，匯款3萬6,123元，至林昭懿申設之合作金庫商業銀行帳號0000000000000號帳戶  於109年7月6日22時41分許、同日時42分許，在高雄市○鎮區○○路000號高雄籬仔內郵局，以ATM提領方式，提領2萬元、1萬6,000元。（另有5元手續費，共計提領3萬6,000元） 黃伯尉提領左列金額後，將款項交予蔡承展指定之不詳成年女子，該女子再轉交予蔡承展，蔡承展再轉交予詐欺集團上游成員 ①告訴人粘思綺於警詢之指訴（見警三卷第115至117頁） ②高雄籬仔內郵局監視器擷取畫面（見警三卷第74頁） ③網路銀行交易明細表1份、通聯紀錄2紙（見警三卷第119至120頁） 蔡承展犯三人以上共同詐欺取財罪，處有期徒刑壹年貳月。 黃伯尉犯三人以上共同詐欺取財罪，處有期徒刑壹年壹月。  4 李秀鳳（提起告訴） 於109年7月6日19時許，佯裝為友人致電李秀鳳，佯稱：伊兒子出事情亟需借款云云，致李秀鳳陷於錯誤，於右列時間，匯款右列金額至右列帳戶。 於109年7月6日9時56分許，匯款20萬元，至楊思琦申設之兆豐商業銀行帳號00000000000號帳戶  ①於109年7月7日10時9分許、同日時10分許、同日時10分許、同日時11分許，在高雄市○鎮區○○街000號全家超商高雄瑞和店，以ATM提領方式，提領3,000元、1萬7,000元、2萬元、2萬元。（均另有5元手續費，共計提領6萬元） ②於109年7月7日10時17分許、同日時18分許、同日時19分許，在高雄市○鎮區○○路000號合作金庫商業銀行憲德分行，以ATM提領方式，提領2萬元、2萬元、2萬元。（均另有5元手續費，共計提領6萬元）　 黃伯尉提領左列金額後，將款項交予蔡承展指定之不詳成年女子，該女子再轉交予蔡承展，蔡承展再轉交予詐欺集團上游成員 ①告訴人李秀鳳於警詢之指訴（見警三卷第129至131頁） ②監視器擷取畫面（見警三卷第75至77頁） ③新臺幣存摺類存款存款憑條副本聯1紙（見警三卷第135頁） 蔡承展犯三人以上共同詐欺取財罪，處有期徒刑壹年肆月。 黃伯尉犯三人以上共同詐欺取財罪，處有期徒刑壹年參月。  5 程聖硯（提起告訴） 於109年7月7日16時許，佯裝為賣家致電程聖硯，佯稱：網路購物平台稱交易資料有誤，需經對方指示操作網路銀行轉帳云云，致程聖硯陷於錯誤，於右列時間，匯款右列金額至右列帳戶。 於109年7月7日18時22分許，匯款9萬9,999元，至彰化商業銀行帳號00000000000000號帳戶  ①於109年7月7日18時26分許、同日時27分許、同日時28分許，在高雄市○鎮區○○路000號中國信託商業銀行前鎮分行，以ATM提領方式，提領2萬元、2萬元、2萬元。（均另有5元手續費，共計提領6萬元） ②於109年7月7日18時30分許、同日時31分許，在高雄市○鎮區○○街000號全家超商高雄瑞和店，以ATM提領方式，提領2萬元、2萬元。（均另有5元手續費，共計提領4萬元） 黃伯尉提領左列金額後，將款項交予蔡承展指定之不詳成年女子，該女子再轉交予蔡承展，蔡承展再轉交予詐欺集團上游成員 ①告訴人程聖硯於警詢之指訴（見警三卷第164至165頁） ②監視器擷取畫面（見警三卷第79至81頁） ③中國信託銀行銀行交易明細表1份、通聯紀錄3紙（見警三卷第177至178頁） 蔡承展犯三人以上共同詐欺取財罪，處有期徒刑壹年參月。 黃伯尉犯三人以上共同詐欺取財罪，處有期徒刑壹年貳月。  6 施晴（提起告訴） 於109年7月7日某時許（起訴書誤載為109年7月6日21時24分許，應予更正），佯裝小三美日工作人員致電施晴，佯稱：因人員操作錯誤，要取消訂單云云，致施晴陷於錯誤，於右列時間，匯款右列金額至右列帳戶。 ①於109年7月7日18時42分許，匯款3萬元（扣除手續費後入帳2萬9,985元），至彰化商業銀行帳號00000000000000號帳戶 ②於109年7月7日19時19分許，匯款2萬5,000元（扣除手續費後入帳2萬4,985元），至楊思琦申設之彰化商業銀行帳號00000000000000號帳戶  ①於109年7月7日18時47分許、同日時48分許，在高雄市○鎮區○○路000號玉山商業銀行前鎮分行，以ATM提領方式，提領左列編號①帳戶內之2萬元、1萬元。（均另有5元手續費，共計提領3萬元） ②於109年7月7日19時40分許、同日時40分許，在高雄市○鎮區○○街000號全家超商高雄瑞和店，以ATM提領方式，提領左列編號②帳戶內之2萬元、5,000元。（均另有5元手續費，共計提領2萬5,000元） 黃伯尉提領左列金額後，將款項交予蔡承展指定之不詳成年女子，該女子再轉交予蔡承展，蔡承展再轉交予詐欺集團上游成員 ①告訴人施晴於警詢之指訴（見警三卷第143至149頁） ②監視器擷取畫面（見警三卷第82至83、89至90頁） ③交易明細表2張（見警三卷第150至151頁） 蔡承展犯三人以上共同詐欺取財罪，處有期徒刑壹年貳月。 黃伯尉犯三人以上共同詐欺取財罪，處有期徒刑壹年壹月。  7 蔡嘉慶（未提告） 於109年7月7日某時許，佯裝為賣家致電蔡嘉慶，佯稱：因每個月扣款會員費，需操作解除設定云云，致蔡嘉慶陷於錯誤，於右列時間，匯款右列金額至右列帳戶。 於109年7月7日18時50分許，匯款2萬123元，至彰化商業銀行帳號00000000000000號帳戶  於109年7月7日18時58分許，在高雄市○鎮區○○街000號全家超商高雄瑞和店，以ATM提領方式，提領2萬元。（另有5元手續費） 黃伯尉提領左列金額後，將款項交予蔡承展指定之不詳成年女子，該女子再轉交予蔡承展，蔡承展再轉交予詐欺集團上游成員 ①被害人蔡嘉慶於警詢之指訴（見警四卷第95至97頁背面） ②監視器擷取畫面（見警三卷第84頁） 　 蔡承展犯三人以上共同詐欺取財罪，處有期徒刑壹年貳月。 黃伯尉犯三人以上共同詐欺取財罪，處有期徒刑壹年壹月。  8 林師賢（提起告訴） 於109年7月7日18時14分許，佯裝為賣家致電林師賢，佯稱：下單錯誤造成錯誤扣款云云，致林師賢陷於錯誤，於右列時間，匯款右列金額至右列帳戶。 於109年7月7日18時50分許，匯款4萬3,210元，至楊思琦申設之彰化商業銀行帳號00000000000000號帳戶  ①於109年7月7日19時3分許、同日時4分許，在高雄市○鎮區○○路000號中國信託商業銀行前鎮分行，以ATM提領方式，提領2萬元、2萬元。（均另有5元手續費，共計提領4萬元） ②於109年7月7日19時5分許，在高雄市○鎮區○○路000號中國信託商業銀行前鎮分行，以ATM提領方式，提領1萬4,000元。（另有5元手續費） ③於109年7月7日19時6分許、同日時7分許、同日時8分許，在高雄市○鎮區○○路000號高雄籬仔內郵局，以ATM提領方式，提領2萬元、2萬元、2萬元。（均另有5元手續費，共計提領6萬元） ④於109年7月7日19時10分許，在高雄市○鎮區○○路000號中國信託商業銀行前鎮分行，以ATM提領方式，提領1萬1,000元。（另有5元手續費） 黃伯尉提領左列金額後，將款項交予蔡承展指定之不詳成年女子，該女子再轉交予蔡承展，蔡承展再轉交予詐欺集團上游成員  ①告訴人林師賢於警詢之指訴（見警四卷第116至117頁） ②監視器擷取畫面（見警三卷第85至88頁） 蔡承展犯三人以上共同詐欺取財罪，處有期徒刑壹年貳月。 黃伯尉犯三人以上共同詐欺取財罪，處有期徒刑壹年壹月。  9 許育瑋（提起告訴） 於109年7月7日某時許，佯裝為賣家致電許育瑋，佯稱：因人為疏失導致消費設定為分期付款云云，致許育瑋陷於錯誤，於右列時間，匯款右列金額至右列帳戶。 於109年7月7日19時3分許，匯款7萬1,014元，至楊思琦申設之彰化商業銀行帳號00000000000000號帳戶    ①告訴人許育瑋於警詢之指訴（見警四卷第123至124頁） ②監視器擷取畫面（見警三卷第85至88頁） ③轉帳證明（見警四卷第128頁） 蔡承展犯三人以上共同詐欺取財罪，處有期徒刑壹年參月。 黃伯尉犯三人以上共同詐欺取財罪，處有期徒刑壹年貳月。 
附表三：（金額單位：新臺幣/元）
被害人 詐騙時間、方式（民國） 匯款時間、金額及匯入帳戶  提款時間、地點、金額     轉交過程      證據     主文 李素杏（提起告訴） 於109年7月6日11時26分許，佯裝為李素杏姪子李東嶽致電李素杏，佯稱：欲借款云云，致李素杏陷於錯誤，於右列時間，匯款右列金額至右列帳戶。 於109年7月6日11時30分許，匯款15萬元，至楊思琦申設之彰化商業銀行帳號00000000000000號帳戶  ①於109年7月6日12時47分許、同日時47分許、同日時48分許，提領2萬元、2萬元、2萬元（均另有5元手續費，共計提領6萬元）。 ②於109年7月6日12時51分許、同日時52分許、同日時53分許，提領2萬元、2萬元、2萬元（均另有5元手續費，共計提領6萬元）。 ③於109年7月6日12時54分許，在高雄市小港區統一超商順苓門市，提領2萬元（另有5元手續費）。 ④於109年7月6日12時59分許，提領9,000元（另有5元手續費）。 黃伯尉提領左列金額後，將款項交予蔡承展指定之不詳成年女子，該女子再轉交予蔡承展，蔡承展再轉交予詐欺集團上游成員 ①告訴人李素杏於警詢之指訴（見偵卷第448至450頁） ②對話紀錄4紙、告訴人李素杏之存摺封面及內頁影本、大里區農會匯款申請書各1紙（見偵卷第455至456頁） 蔡承展犯三人以上共同詐欺取財罪，處有期徒刑壹年肆月。 
附表四：
在被告蔡承展位於高雄市○○區○○街000巷0號10樓住處扣得    編號 扣案物名稱 數量 沒收與否   1 手機（IMEI：【7】000000000000000、門號：0000000000 1支 與本案犯行無關，爰不 予宣告沒收。   2 手機（IMEI：【6】000000000000000 1支 業經另案宣告沒收，不重複宣告沒收   3 存摺（中國信託五甲分行） 1本 與本案犯行無關，爰不 予宣告沒收。 在高雄市○○區○○街00號旁巷子處扣得    編號 扣案物名稱 數量 沒收與否   4 藍白色電動車（無號牌） 1輛 與本案犯行無關，爰不 予宣告沒收。   5 半罩式安全帽（黑色） 1頂 與本案犯行無關，爰不 予宣告沒收。 在被告吳嘉宏位於高雄市○鎮區○○○街00號住處扣得    編號  扣案物名稱 數量 沒收與否   6 手機（廠牌：I-PHONE 11、IMEI：000000000000000、000000000000000、門號：0000000000） 1支 與本案犯行無關，爰不 予宣告沒收。 在高雄市苓雅區五福一路與凱旋路口處扣得    編號  扣案物名稱 數量 沒收與否   7 手機（廠牌：IPHONE、IMEI：000000000000000+00000000000） 1支 依刑法第38條第2項前段規定，於被告黃伯尉所犯罪刑項下宣告沒收。   8 手機（IMEI：000000000000000、門號：0000000000） 1支 與本案犯行無關，爰不 予宣告沒收。